# 支付被收购企业收购日前少数股东已分配未支付的股利

提问人：嘟 ba 时间：2019-03-07 15:51:55
各位，请教下，支付被收购企业收购日前少数股东已分配未支付的股利，现流如何处理？

回答人：chenyiwei
请说明具体的交易背景，包括：
1 、是同一控制下合并还是非同一控制下合并？
2 、是由被收购方支付给少数股东，还是收购方代为支付？如果代付，后续是否要被收购方归还？
3 、该少数股东在收购后是否仍为被收购方的股东？
4 、当初子公司分配给少数股东股利的依据？与本次股权收购交易是否相关？